臺灣苗栗地方法院刑事判決　　　　　　　95年度重訴字第11號
公　訴　人　臺灣苗栗地方法院檢察署檢察官
被　　　告　郭永和
　　　　　　林俊文
　　　　　　邱建德
　　　　　　楊建源
　　　　　　郭文義
上五人共同
選任辯護人　李添興律師
被　　　告　林祐聖
　　　　　　吳英豪
　　　　　　王德槐
上三人共同
選任辯護人　劉正穆律師
　　　　　　徐宏澤律師
被　　　告　鄭志峰
選任辯護人　李添興律師
　　　　　　劉正穆律師
　　　　　　彭興智
　　　　　　陳勝燻
　　　　　　蔡啟偉
上列被告因違反組織犯罪防制條例等案件，經檢察官提起公訴（
95年度偵字第2873、2874、3142、3572、4289號），本院判決如
下：
    主  文
壹、郭永和：
  一、犯圖利供給賭博場所罪（事實一），處有期徒刑拾月。
  二、共同犯強制罪（事實二），處有期徒刑陸月。
  三、共同犯剝奪他人行動自由罪（事實二），處有期徒刑壹年
      陸月。
  四、共同犯恐嚇取財未遂罪（事實三），處有期徒刑貳年。
  五、共同犯剝奪他人行動自由罪（事實五），處有期徒刑壹年
      。
  六、共同犯強制罪（事實六），處有期徒刑拾月。
  應執行有期徒刑陸年。
貳、林俊文：
  一、共同犯恐嚇取財未遂罪（事實三），處有期徒刑壹年拾月
      。
  二、未經許可持有手槍（事實四），處有期徒刑伍年，併科罰
      金新台幣貳萬元，罰金如易服勞役以新台幣玖佰元折算壹
      日；扣案手槍壹支（槍枝管制編號0000000000）沒收。
  三、共同犯剝奪他人行動自由罪（事實五），處有期徒刑壹年
      。
  四、共同犯強制罪（事實六），處有期徒刑捌月。
  應執行有期徒刑柒年陸月，罰金新台幣貳萬元，罰金如易服勞
  役以新台幣玖佰元折算壹日；扣案手槍壹支（槍枝管制編號
  0000000000） 沒收。
參、邱建德共同犯恐嚇取財未遂罪（事實三），處有期徒刑壹年
    拾月。
肆、郭文義共同犯恐嚇取財未遂罪（事實三），處有期徒刑壹年
    拾月。
伍、楊建源共同犯剝奪他人行動自由罪（事實五），累犯，處有
    期徒刑壹年貳月。
陸、蔡啟偉共同犯剝奪他人行動自由罪（事實五），處有期徒刑
    壹年。
柒、陳勝燻共同犯剝奪他人行動自由罪（事實五），處有期徒刑
    壹年。
捌、彭興智共同犯剝奪他人行動自由罪（事實五），處有期徒刑
    壹年。
玖、林祐聖：
  一、共同犯強制罪（事實二），處有期徒刑陸月。
  二、共同犯剝奪他人行動自由罪（事實二），處有期徒刑壹年
      陸月。
  應執行有期徒刑壹年拾月。
拾、王德槐共同犯剝奪他人行動自由罪（事實二），處有期徒刑
    壹年陸月。
拾壹、吳英豪共同犯剝奪他人行動自由罪（事實二），處有期徒
      刑壹年陸月。
拾貳、鄭志峰：
  一、未經許可持有可發射子彈具有殺傷力之改造手槍（事實七
      ），處有期徒刑參年陸月，併科罰金新台幣參萬元，罰金
      如易服勞役以新台幣壹仟元折算壹日。
  二、犯恐嚇危害安全罪（事實七），處有期徒刑拾月。
  應執行有期徒刑肆年，罰金新台幣參萬元，罰金如易服勞役以
  新台幣壹仟元折算壹日。
拾參、郭永和、林俊文、邱建德、楊建源、鄭志峰、彭興智、郭
      文義、陳勝燻、蔡啟偉、林祐聖、王德槐被訴違反組織犯
      罪防制條例部分，均無罪。
拾肆、邱建德、林俊文被訴事實二部分，均無罪。
    事  實
一、郭永和（綽號阿和仔）自民國92年間起，即以位在苗栗苑裡
    鎮○○路 000號之居所，與同夥以共稱「辦公室」為聚點，
    在苗栗縣苑裡鎮、通霄鎮地區○○○○○○○號阿布魯）、
    邱建德（綽號葡萄仔）、鄭志峰（綽號志峰）、郭文義（綽
    號白蔡義仔）、林祐聖、王德槐及其餘姓名年籍不詳之男子
    約十餘人，結合新竹地區以楊建源為首，吸收彭興智、陳勝
    燻、蔡啟偉等人，以設於新竹市○○路000 號之「益成租賃
    公司」為聚點，參與下列各次有 3人以上，具有集團性、暴
    力脅迫性，及常習性之暴力討債集團，並由郭永和主持該組
    織，操縱幫眾為下列犯行：
    (1)郭永和（綽號阿和仔）意圖營利，於民國93年10月間至95
      年3 、4 月間前後，以其位在苗栗縣苑裡鎮○○路000 號
      之租用處所，或在苑裡鎮各地不固定之民宅，供為賭博場
      所，供給賭客賭博財物（簡稱事實一）。
    (2)林祐聖在苗栗縣通霄鎮○○里○○路00○0 號，以與賭客
      對賭期貨指數之方式經營期貨空中交易業務（違反期貨交
      易法部分，另案偵審）。張祈賢自92年08月間起，先後向
      林祐聖下注購買期貨，迄至同年10月底，總計積欠賭債約
      新台幣（下同）540 萬元，張祈賢遂向友人李淑萍借用支
      票簽發共540 萬元面額之支票交予林祐聖抵債，因上開支
      票並未全數兌現。林祐聖乃於93年11月01日夜間某時，至
      李淑萍位在通霄鎮通灣里11鄰通灣106 號之2 住處，強令
      李淑萍立即處理票據債務之意思，要求李淑萍至上揭通霄
      鎮通西里65之3 號處，郭永和、林祐聖等5 、6 人基於強
      制李淑萍為其聯絡張祈賢到場處理賭債之意思聯絡，即強
      令李淑萍一直打電話要張祈賢立即到場處理上開賭債，李
      淑萍因見對方人多勢眾之脅迫而心生畏懼，雖無義務為郭
      永和、林祐聖等人於夜間處理債務，仍一直打電話要求張
      祈賢前來處理。至翌日即同月2 日凌晨7 時許，張祈賢始
      向友人籌得80餘萬元，帶至上址交付予林祐聖，李淑萍即
      離去。而於李淑萍離去後，郭永和向張祈賢稱：帶80 萬
      元也敢來，並由具有意思聯絡之王德槐、林祐聖出手毆打
      張祈賢（未成傷），以此強暴方式逼迫張祈賢簽發540 萬
      之本票處理賭債。同日21時許，再由林祐聖等人，將張祈
      賢押往通霄鎮中正路之「樂天地KTV 」，並由具有意思聯
      絡之吳英豪（綽號黑鷹）持一瓶汽油嚇令張祈賢聞，向張
      祈賢恫嚇稱：你聞聞看這是什麼，不叫人拿錢來還債，就
      一把火燒死你，致張祈賢因而心生畏懼。並由林祐聖、王
      德槐、吳英豪3 人輪流看管，將張祈賢幽禁於「樂天地
      KTV 」A6包廂內，而剝奪張祈賢之行動自由，直至同月06
      日12時30分許，始因李淑萍及張正雄（張祈賢之父）向苗
      栗縣警察局竹南分局報案後，為警在通霄鎮「家鄉味餐廳
      」內救出，計剝奪張祈賢行動自由約達4 日（簡稱事實二
      ）。
    (3)郭永和係位於苗栗縣苑裡鎮○○路00號「大通苑賽鴿協會
      」之會員，得知鄭名宏兄弟二人在94年度「大通苑賽鴿協
      會」春季賽鴿競賽中贏得約480 萬之獎金，遂基於索取賽
      鴿部分彩金之不法所有意圖，而於94年5 、6 月間，透過
      不詳名籍之第三人向鄭名宏恫嚇稱：你們兄弟都沒有表示
      一下（即交付出賽鴿彩金之一部分之意）等語恫嚇鄭名宏
      ，致鄭名宏因而心生畏懼，而於當月某日在「大通苑賽鴿
      協會」巧遇郭永和時，向郭永和詢稱：我們兄弟是否有欠
      你錢等語。郭永和因而透過姓名年籍不詳綽號為「阿旺」
      之男子等人，於94年12月02日16時許，在鄭名宏位於苗栗
      縣苑裡鎮○○路00號之居所，向鄭名宏恫嚇稱：不表示一
      下，就要把你帶到山上等語，致鄭名宏因而心生畏懼。同
      年12月18日晚間，鄭名宏與友人在苗栗縣苑裡鎮○○里00
      ○00號「喬弘KTV 」包廂內唱歌時，郭永和即率同具有意
      思聯絡之林俊文（綽號阿布魯）、邱建德（綽號葡萄仔）
      、郭文義等人，向鄭名宏恫嚇稱：你們兄弟真不識相，也
      不表示一下，隨即將鄭名宏架出包廂外圍毆（傷害部分未
      經告訴）後始離去。鄭名宏經救護車送往苑裡李綜合醫院
      醫治後，心有不甘，遂於逾20分鐘後離去醫院，返家持不
      明器械前往郭永和位於○○路000 號之處所理論，未料該
      址郭永和等人多人在場，在場眾人見鄭名宏持械到場，先
      以防衛之意思與鄭名宏對抗，鄭名宏旋即不敵而向外逃，
      郭永和即指示林俊文等約十餘名不詳名籍之男子，共同基
      於以傷害為手段以迫其交付部分賽鴿彩金之犯意聯絡，追
      打並圍毆鄭名宏，鄭名宏因不堪多人圍毆而受傷昏倒，警
      員據報至現場勸阻，上開眾人仍在警員勸阻下仍一再毆打
      鄭名宏（此部分傷害仍未經告訴）。鄭名宏受上開2 次毆
      打結果，受有頭部外傷合併輕微腦震盪，右姆指撕裂傷合
      併韌帶斷裂，頭皮撕裂傷、右小腿擦傷等傷害（簡稱事實
      三）。
    (4)林俊文另於92年1 月間某日22時許，在苗栗縣苑裡鎮社苓
      里某處路旁，向姓名年籍不詳，綽號為「阿源」之成年男
      子，取得制式貝瑞塔手槍1 支，即未經許可而持有之。嗣
      於95年5 月26日4 時許，因案為警拘提到案時，供承上情
      ，並在新竹市○○里○○路0 號旁窪地草叢內扣得上揭手
      槍1 支（簡稱事實四）。
    (5)楊建源曾犯傷害致死罪，經最高法院判處有期徒刑7 年確
      定，並於94年11月22日假釋期滿執行完畢，仍未改善。因
      許鑫欣於95年03月間，積欠楊建源、蔡啟偉、陳勝燻等人
      賭債約375 萬元，楊建源等人為逼迫許鑫欣清償賭債，乃
      於同年3 月29日15時許，楊建源、陳勝燻即往苑裡鎮○○
      路000 號偕同林俊文，3 人基於逼迫許鑫欣立即清償賭債
      之意思聯絡，於同日19時許，同至許鑫欣位在台中市○○
      路0 段000 號「冠逸汽車行」，以人多勢眾使許鑫欣因而
      心生畏懼不敢抗拒之方式，將許鑫欣押往苗栗縣苑裡鎮某
      處修車場，交由具有意思聯絡之郭永和要脅索債後，再由
      郭永和唆使楊建源、陳勝燻將許鑫欣押往楊建源（原起訴
      於此贅列被告郭文義，經蒞庭檢察官當庭更正而刪除）位
      在新竹市○○路000 號之「益成租賃公司」軟禁，並由楊
      建源、陳勝燻及具有意思聯絡之彭興智負責看守而剝奪許
      鑫欣之行動自由。同月30日再由彭興智及具有意思聯絡之
      蔡啟偉帶往戶政事務所辦理補發身分證，脅迫許鑫欣將其
      所有位於新竹市○○段000 ○000 ○000 ○地號3 筆土地
      ，於新竹某代書事務所書立委託書交由蔡啟偉處理，妨害
      許鑫欣對於上開3 筆土地之權利行使，而於許鑫欣書之委
      託書後之同月31日15時許，將許鑫欣釋放，剝奪許鑫欣之
      行動自由約達3 日。楊建源再於同5 月初某日，要求許鑫
      欣到苗栗縣苑裡鎮○○路000 號之「辦公室」，脅迫許鑫
      欣稱：賭債外加利息總計須再付600 萬元，再脅迫許鑫欣
      簽發6 張面額各100 萬元之本票，許鑫欣雖無義務簽立本
      票，仍受此脅迫而簽立上開面額之本票（簡稱事實五）。
    (6)93年10月間，彭盛水在郭永和所經營之上揭賭場，多次賭
      博後積欠賭債達130 餘萬元，因無力清償，郭永和、林俊
      文與其同組織之男子約4 人，遂基於逼迫彭盛水立即清償
      賭債之意思，於93年11月04日晚間某時許，在彭盛水當時
      位在苑裡鎮某友人之住處，將彭盛水以人多勢眾而使其不
      敢抗拒之脅迫方式，帶至苑裡鎮○○路00號「大通苑賽鴿
      協會」後，以三字經之穢語恐嚇彭盛水何時還債，再由郭
      永和持椅子猛砸彭盛水腳部之暴力手段（傷害部分未經告
      訴），脅迫彭盛水連夜通知家人將所有之車牌號碼00-000
      0 號自小客車，開至上址出售，郭永和等人隨即連繫汽車
      買賣商黃榮松於當晚11時許深夜即到場估價，而以20萬元
      成交，得款交付郭永和用以抵債（簡稱事實六）。
    (7)鄭志峰於94年12月間，自某不詳姓名年籍之成年男子處，
      取得可供發射金屬或子彈而具有殺傷力之非制式手槍1 支
      及子彈1 顆後，即未經許可而持有之。嗣於94年12月19日
      零時許，因KTV 伴唱小姐跳槽至「喬弘KTV 」之糾紛，乃
      另起意，而前往該ＫＴＶ理論時，隨即持上開槍、彈，前
      往位在苗栗縣苑裡鎮○○里00○00號「喬弘KTV 」，表示
      欲將上開非制式手槍枝寄放櫃檯藉以示威，但遭KTV 老闆
      鄭金腰拒絕，遂持該支非制式手槍抵住鄭金腰頭部，恫嚇
      稱：妳相不相信我一槍打死妳，隨即朝天花板射擊1 發子
      彈示威。該改造手槍則於事後丟棄他處（簡稱事實七）。
二、案經鄭名宏告訴，及苗栗地方法院檢察署檢察官指揮內政部
    警政署刑事警察局偵六隊、行政院海岸巡防總局中部地區巡
    防局、南投憲兵隊、法務部調查局苗栗縣調查站、苗栗縣警
    察局通霄分局偵查起訴。
    理  由
壹、認定有罪部分
一、認定事實：
甲、事實一部分
    (一)被告之陳述：
      被告郭永和否認上揭犯行，辯稱：沒有提供不特定人賭博
      ，伊在該處養鴿兼賣茶葉等語。
    (二)供本件調查之證據：
      1.證據能力爭議：
        被告郭永和等人之辯護人就公訴人所舉之證據主張：
        有關被告郭永和於警詢之供述，認為無證據能力。
      2.證據能力爭議之判斷：
        被告郭永和於警詢時之陳述，既屬合法之警詢，且不在
        刑事訴訟法第159 條第1 項排除之列，自屬得作為證據
        。
      3.證據爭議判斷之結論：
        承上所述，本件採為證據者為：
        (1)證人：彭盛水、秘密證人B1。
        (2)被告郭永和於警詢、偵訊及本院之供述。
    (三)斟酌證據認定事實：
      1.不爭執部分：
        (1)苗栗縣苑裡鎮○○路000號是由郭永和租用。
        (2)上揭地點有人在打麻將。
      2.就爭點部分之斟酌：
        (1)證人彭盛水於本院審理中之證述雖陳稱其於93年10月
          間在被告郭永和之處所賭輸130 多萬元等語，惟證述
          中迴避被告郭永和是否開設賭場營利一節，惟其於警
          詢中則明確指述「在阿和仔（即郭永和）開設之賭場
          賭博；阿和仔在賭場跟我說可以玩賒帳的，額度可以
          到新台幣200 萬元」等語，審之證人彭盛水於審理中
          證述時係在被告郭永和等人在場時陳述，而彭盛水曾
          遭被告郭永和以暴力方式討債（詳後事實六所述），
          對其等心有畏懼，自屬有所壓力，而於警詢中則無此
          壓力，自屬較為可信，爰採信其於警詢中明確指稱被
          告開設賭場之證述。
        (2)秘密證人B1於偵訊中明確證述被告郭永和於94年9 月
          間及95年3、4月間均曾要求B1至其賭場賭博等語。
        (3)被告郭永和坦承其處所有人聚眾賭博等情（95年5 月
          25日於刑事警察局中部打擊犯罪中心之陳述，詳95偵
          3142號卷）。
        (4)證人彭盛水、Ｂ1 等2 人之證述，互核其情節相符，
          佐以被告郭永和之所述，上開證人2 人之證述應屬可
          信。
        (5)又證人彭盛水證稱：阿和仔說可以玩賒帳的，額度可
          以到新台幣200 萬元等語，足認該賭場有提供賭客以
          賒帳方式賭博之制度，依此客觀事實，則被告郭永和
          開設賭場係意圖營利一節，亦堪認定。
    (四)認定事實之結論：
      綜上本段所述，本件事證已明，被告郭永和事實一之犯行
      堪予認定。其避重就輕之辯解與客觀事實不符，並不可採
      。
乙、事實二部分
    (一)被告之陳述：
      被告林祐聖、郭永和、王德槐、吳英豪均否認有上揭犯行
      。被告林祐聖辯稱：是李淑萍聯絡張祈賢留在該處與伊處
      理債務，並無毆打張祈賢等語。被告郭永和辯稱：只是林
      祐聖叫伊去幫忙協調張祈賢與林祐聖的債務問題。被告王
      德槐辯稱：只有帶張祈賢去「樂天地KTV 」隔壁吃飯而已
      ，後來有遇到吳英豪，林祐聖、張祈賢、吳英豪與伊4 人
      就在那邊一起吃飯。被告吳英豪則辯稱：係去「樂天地
      KTV 」喝酒，有遇到王德槐等語。
    (二)供本件調查之證據：
      1.證據能力爭議：
        被告郭永和等人之辯護人就公訴人所舉之證據主張：
        證人張祈賢、李淑萍、丘家榮、張登輝於警詢之陳述，
        均認為無證據能力。
      2.證據能力爭議之判斷：
        證人張祈賢、李淑萍、丘家榮、張登輝等4 人，於警詢
        之供述，均屬被告以外之人於審判外之陳述，依刑事訴
        訟法第159 條第1 項規定，均無證據能力，爰均不作為
        本件認定事實之判斷依據。
      3.證據爭議判斷之結論：
        承上所述，本件採為證據者為：
        檢方證據：
        (1)證人（當庭詰問部分）：張祈賢、李淑萍、張登輝等
          3 人。
        (2)物證：現場照片3張。
        (3)被告郭永和、林祐聖、王德槐、吳英豪、林祐聖於警
          詢、偵訊中之陳述。
        辯方證據：
        (4)證人：劉瑞鵬、余松山、張祈賢、李淑萍、李隆華等
          5 人。
    (三)斟酌證據認定事實：
      1.不爭執部分：
        事實二所載賭債及票據債務糾紛，業經被告供述在卷，
        核與證人即被害人張祈賢、李淑萍就此部分指述情節相
        符，此部分客觀事實，堪予先行認定。
      2.就爭點部分之斟酌：
        (1)強令李淑萍打電話召來張祈賢部分：證人即被害人李
          淑萍就此部分於審理中證述甚詳，此部分與證人即另
          一被害人張祈賢證述，及證人即陪同其到被告林祐聖
          處所之胞兄李隆華證述之情節均相符，且就此部分之
          證述，被告等人均無意見，足見證人李淑萍就此部分
          之證述具有可信性，堪採為認定事實之依據。
        (2)對張祈賢剝奪行動自由、恐嚇、強制簽立本票部分：
          證人即被害人張祈賢於審理中就此部分事實證述甚詳
          ，審之證人即另一被害人李淑萍證述其電請張祈賢前
          來出面處理之情節，及證人即據張祈賢之父親報案前
          往帶回張祈賢之警員張登輝證稱：張祈賢電話中說他
          在包廂內，外面有人在看管，他沒有辦法出來；帶張
          祈賢回分局時，他的神情好像有受到驚嚇等情，互核
          其情節相符，足見被害人張祈賢就其事實二所示被害
          經過之證述，具有可信性，堪採為認定事實之依據。
        (3)至辯方之證人劉瑞鵬、余松山均未在場親見被告等人
          與張祈賢同處時之互動情形，其等證述內容均不影響
          張祈賢證述之可信性。
    (四)認定事實之結論：
      綜上本段所述，本件事證已明，被告郭永和、林祐聖、王
      德槐、吳英豪上揭事實二所示之犯行均堪認定。
    (五)關於事實二之其他認定：
      1.公訴意旨另稱：郭永和、林祐聖2 人，與被告林俊文、
        邱建德（以上2 人就此部分均應為無罪諭知，詳後述）
        ，於張祈賢獲救後，持續約一週期間，夥同組織其餘姓
        名年籍不詳之男子約10餘人，每日分乘2 部自用小客車
        ，不定時至李淑萍之工作地點、住處，及張祈賢之住處
        ，兩面要脅索討支票及本票之票款，並以在李淑萍之住
        處門前噴灑油漆，砸毀窗戶玻璃（毀損部分未經告訴）
        之方式，恐嚇李淑萍兌現支票，致李淑萍因而心生畏懼
        ，而辭去公職，並與張祈賢共同遠離上揭住所躲避他處
        。因認上揭被告於此部分尚涉犯恐嚇危害安全之罪嫌。
        訊之被告郭永和、林俊文、邱建德、林祐聖均否認此部
        分犯行。經查，證人即被害人張祈賢、被害人李淑萍及
        其兄李隆華等3 人，均陳稱到上班處所索債，及噴灑油
        漆、砸毀玻璃均非被告郭永和、林俊文、邱建德、林祐
        聖等語，依此尚難認上開行為係被告等人所為。爰被告
        郭永和、林俊文、邱建德、林祐聖此部分公訴意旨所指
        上揭情節，應不成立罪名。又自形式上觀之，被告郭永
        和、林祐聖2 人上揭公訴意旨所指述之犯行，均係為達
        迫使被害人還債之手段行為，與上揭經論罪之事實二犯
        行，互有牽連關係，自應以同一裁判處理之，就被告郭
        永和、林祐聖2 人部分，爰不就此部分另為無罪之諭知
        。
      2.釐清被告王德槐、吳英豪2 人於事實二之犯行：起訴書
        於事實二中就李淑萍被害部分，並未載述上揭被告2 人
        （僅參與被害人張祈賢部分）有行為或意思之參與，此
        與被告郭永和、林祐聖2 人係全案（含李淑萍及張祈賢
        部分）參與者，有所不同，惟於起訴書所犯法條欄中，
        就被告王德槐、吳英豪2 人所引用之法條，與其他於事
        實二犯行全案參與之被告郭永和、林祐聖2 人，於事實
        二所犯法條部分，未予區別，此部分應屬區辨未盡周詳
        ，惟起訴書於事實二之記載已屬明確，亦即起訴書意旨
        應認被告王德槐、吳英豪2 人就李淑萍被害部分並未列
        為共同被告，特予辨明。
丙、犯罪事實三部分
    (一)被告之陳述：
      被告邱建德坦承有毆打被害人鄭名宏，惟辯稱：係因酒帳
      糾紛打鄭名宏。被告郭文義辯稱：因酒帳糾紛在KTV 打鄭
      名宏，在辦公室之毆打事件則不在場。被告林俊文辯稱：
      在KTV 毆打事件沒有參與，在辦公室係鄭名宏拿刀子來，
      伊為了防衛才拿椅子和木棍擋他。被告郭永和否認上揭犯
      行，辯稱：在KTV 櫃檯付帳後就到外面，沒有看到案發情
      況，沒有與鄭名宏碰到面；伊看到鄭名宏拿刀子到辦公室
      來，他走到門口伊就拿煙灰缸砸他，並無進一步打他。
    (二)供本件調查之證據：
      1.證據能力爭議：
        被告郭永和等人之辯護人就公訴人所舉之證據主張：
        有關證人鄭名宏、鄭圳、楊朝嘉、蕭偉升於警詢之陳
        述，均認為無證據能力。
      2.證據能力爭議之判斷：
        證人鄭名宏、鄭圳、楊朝嘉、蕭偉升等4 人，於警詢
        之供述，均係被告以外之人於審判外之陳述，依刑事訴
        訟法第159 條第1 項之規定均無證據能力，爰均不作為
        本件認定事實之判斷依據。
      3.證據爭議判斷之結論：
        承上所述，本件採為證據者為：
        檢方證據：
        (1)證人：鄭名宏、鄭圳、楊朝嘉、蕭偉升等4人。
        (2)書證：苑裡李綜合醫院95年1月2日診斷證明書影本 1
          紙、苗栗縣警察局通霄分局受理各類刑案紀錄表。
        (3)物證：受傷急救照片4幀。
        (4)被告郭永和、林俊文、邱建德、郭文義等人於警詢、
          偵訊中之陳述。
        辯方證據：
        (5)證人：鄭有松、詹振宗、鄭金腰、柯義雄、黃怡青、
          古文清、阮煌明等7人。
        (6)證物：大西洋ＫＴＶ酒店帳單8 張、本票1 張。
    (三)斟酌證據認定事實：
      1.不爭執部分：
        事實三所示先後2 次先後毆打行為（此部分雖未經告訴
        ，惟屬恐嚇取財之手段行為，故仍予以審認），業據各
        被告坦承不諱，核與被害人鄭名宏、證人鄭圳、楊朝
        嘉、蕭偉升就此部分指述之情節相符，且有苑裡李綜合
        醫院診斷證明書影本、苗栗縣警察局通宵分局受理各類
        刑案紀錄表各1 紙及受傷急救照片4 幀，在卷可佐，此
        部分事實可以先予認定。
      2.就爭點部分之判斷：
        (1)證人即被害人鄭名宏就事實三所示之2 次被毆打之情
          節於審理中證述甚詳，其中在ＫＴＶ毆打之情節，與
          被告林俊文、邱建德、郭文義陳稱有於ＫＴＶ毆打被
          害人鄭名宏等情節相符；而於郭永和處所毆打之情節
          ，則與證人即鄭名宏之兄鄭圳之證述，及證人據報
          到場處理之警員楊朝嘉之證述，互核其情節均相符，
          足見被害人鄭名宏之關於2 次被攻打之情節之證述具
          有可信性，堪採為認定事實之依據，復有鄭名宏之診
          斷證明書一件在卷可稽，堪認事實三所示2 次毆打犯
          行，均堪予認定。
        (2)又關於毆打之犯意：被告等雖多人圍毆被害人鄭名宏
          ，惟均未持利器，且鄭名宏連受2 次毆打後其所受之
          之傷係頭部外傷合併輕微腦震盪，右姆指撕裂傷合併
          韌帶斷裂，頭皮撕裂傷、右小腿擦傷等傷害，此有診
          斷證明書一件在卷可稽，審其傷勢尚未有深入體內之
          傷害，難認被告等人於行兇時有致被害人於重傷之犯
          意，爰認被告等人毆打被害人係基於普通傷害之犯意
          。
        (3)被害人鄭名宏就事實三所示受郭永和言詞恐嚇及在上
          揭ＫＴＶ毆打（第1 次毆打）藉以索取賽鴿獎金之情
          節於審理中亦證述甚詳，此與證人即被害人之弟鄭圳
          證述略稱：賽鴿中彩金後郭永和有1 次半夜打電話
          給我，要我們表示一下，就是拿一些出來；之後沒多
          久我大哥（即鄭名宏）就被打了等語，互核其情節相
          符，堪認被害人鄭名宏此部分之證述亦屬真實。
        (4)至被告郭永和、林俊文、邱建德、郭文義均辯稱毆打
          被害人鄭名宏係因鄭名宏欠大西洋ＫＴＶ之消費款未
          清償才毆打鄭名宏等語，並以證人鄭有松、詹振宗、
          鄭金腰、柯義雄、黃怡青、古文清、阮煌明等7 人及
          證物：大西洋ＫＴＶ酒店帳單8 張、本票1 張等證據
          為證。惟查，上開證人均未能明確指稱被害人鄭名宏
          積欠被告郭永和上揭消費款之事實，而大西洋ＫＴＶ
          酒店帳單8 張均非被害人簽名，本票1 張亦非被害人
          簽發，自不得遽認被害人鄭名宏有積欠大西洋ＫＴＶ
          消費款之事實，亦即被告郭永和等人毆打鄭名宏係基
          於索取賽鴿部分獎金之意圖，而非索消費債款之意思
          。
    (四)認定事實之結論：
      綜上本段所述，事實三之事證已明，被告郭永和、林俊文
      、邱建德、郭文義於事實三之犯行均堪認定。
    (五)其他判斷：
      公訴意旨另指：94年12月09日，鄭名宏之鴿舍遭郭永和之
      同夥潑灑油漆並放鞭炮示威，藉以逼迫鄭名宏交付賽鴿部
      分彩金等情，因認被告郭永和此部分行為亦涉刑法第305
      條恐嚇危害安全罪名。訊之被告郭永和否認此部分犯行。
      經查，證人即被害人鄭名宏及其弟鄭圳均證稱：未看見
      潑灑油漆並放鞭炮之人等語，既無證據證明係被告郭永和
      所為，則應採認其所辯，認其未為此部分犯行。又自形式
      上觀之，公訴意旨所指訴之此部分事實，與上揭經論罪之
      事實三部分，有手段、目的之牽連關係，自應以同一裁判
      處理之，爰就此部分為不受理之諭知。
丁、犯罪事實四部分
    (一)訊之被告林俊文就此部分犯行坦承不諱，且有槍枝扣案可
      佐，及載名上開槍之具有殺傷力之鑑定報告書（刑鑑字第
      0000000000）1 件，及起獲槍枝照片12幀，附卷可稽。此
      部分事證已明，被告上揭犯行均堪予認定。
    (二)至被告辯稱本件犯行係自首一節，經查證人即承辦員警張
      松廣證述略稱：（95年5 月26日）訊問被告林俊文之前，
      就自刑事局提供之監聽譯文資料中得知被告林俊文持有槍
      枝等情，而審之本院於稍早之95年5 月24日所核發之搜索
      票（95年聲搜373 號）所載，亦足以彰顯警方係以槍砲彈
      藥刀械管制條例及組織犯罪條例等案由，及請求搜索扣押
      槍砲案件相關證物等情，以上開證述及搜索票之內容互相
      參照，足以認定警方於已先行於監聽被告等人電話時，即
      查知被告林俊文持有槍枝等情，故被告林俊文於上揭警詢
      時供承其擁有槍枝一節，尚不合於自首之要件，惟其於警
      詢時自白持有手槍，並帶同警方起年上開手槍之犯後態度
      良好，自可於量刑中予以有利之審酌，併予敘明。
戊、犯罪事實五部分
    (一)被告之陳述：
      被告楊建源、郭永和、蔡啟偉、陳勝燻、林俊文、彭興智
      均否認有上揭犯行。被告楊建源辯稱：係許鑫欣委託伊向
      一名綽號「芭樂」之男子下注簽賭職棒、並無剝奪許鑫欣
      行動自由等情。被告郭永和辯稱：他們帶許鑫欣到○○路
      000號時伊才知道，我是在那邊泡茶、他們在那邊講話而
      已等語。被告蔡啟偉辯稱：有去益成租賃公司找許鑫欣，
      沒有看守他，許鑫欣兄弟兩有委託伊幫忙處理三筆土地等
      語。被告陳勝燻辯稱：案發當天伊與許鑫欣喝酒兩個都躺
      在沙發上睡覺，睡覺睡到天亮他說他要出去等語。被告林
      俊文辯稱：依只是替楊建源帶路到「冠益汽車行」，不知
      道他要去找誰等語。被告彭興智辯稱：沒有看守許鑫欣，
      蔡啟偉叫伊載他們去辦身分證等語。
    (二)供本件調查之證據：
      1.證據能力爭議：
        (1)被告郭永和等人之辯護人就公訴人所舉之證據主張：
          有關被告郭永和、林俊文、楊建源、蔡啟偉、陳勝燻
          、彭興智等人及證人許鑫欣於警詢之陳述，均認為無
          證據能力。
        (2)被告彭興智之通聯記錄，無證據能力。
      2.證據能力爭議之判斷：
        (1)被告郭永和、林俊文、楊建源、蔡啟偉、陳勝燻、彭
          興智等人於警詢時陳述，各就其對自己所涉事實之部
          分，不在刑事訴訟法第159 條第1 項排除之列，均得
          作為本件之證據；而上開各被告於警詢所述，就其他
          共同被告部分，則依上揭同條項之規定，均不作為證
          據。
        (2)證人許鑫欣於警詢之陳述，依上揭同條項之規定，固
          不得單獨作為證據；惟許鑫欣於警詢中所述與審判所
          述不符（詳後述），仍依同法第159 條之2 規定，就
          其警詢及審理中之證述，於斟酌其可信性之特別情況
          下，而予以一併審酌，作為認定事實之依據。
        (3)彭興智之通聯記錄係屬書證，其取得並無不法，自得
          作為證據。
      3.證據爭議判斷之結論：
        承上所述，本件採為證據者為：
        檢方證據：
        (1)證人：許鑫欣（審判中及警詢中之證述併予審酌）。
        (2)書證：被告彭興智通聯紀錄乙份、95年度偵字第3130
          號卷證影本乙宗。
        (3)物證：扣案之木棍4支、鋁棒1支、掃刀1把、開山刀2
          把、被告彭興智行動電話乙支、犯罪工具照片5幀。
        (4)郭永和、林俊文、楊建源、蔡啟偉、陳勝燻、彭興智
          等人於警詢及偵查中關於自己犯罪事實之供述。
        辯方證據：
        (5)證人：許鑫欣。
    (三)斟酌證據認定事實：
      1.不爭執部分一：
        事實五所載賭債之糾紛及許鑫欣辦理補發身份證、委託
        處理土地、簽發本票等情，業經被告蔡啟偉、彭興智、
        郭永和供述在卷，核與證人即被害人許鑫欣就此部分指
        述情節相符，此部分客觀事實，堪予先行認定。
      2.就爭點部分之判斷：
        (1)就事實五所示被告郭永和、林俊文、楊建源、蔡啟偉
          、陳勝燻、彭興智等人對許鑫欣剝奪行動自由、強令
          委託處理土地及本票之犯行，證人即被害人許鑫欣於
          審理中雖證述有在被告楊建源等人所指定之處所停留
          約3 日及書立土地處理委託書、簽發本票等情，惟陳
          稱均係自願等語，此與其於警詢所述上開情況皆屬被
          迫所為等語，互不相符。審之證人即被害人許鑫欣於
          警詢時向警陳稱：希望不要讓楊建源等人知道，我怕
          楊建源等人會傷害我及我的家人等語，及於本院作證
          前先行來電請求不要在被告等人面前作證等情，足認
          許鑫欣於審理時雖於視訊室作證，惟被告均在庭當場
          聽聞，證人許鑫欣心知在場被告均親聞其所證述之內
          容，其內心受有巨大之壓力堪以理解，反之，其於警
          詢時之初供，並無被告等人在場，顯具有此特別可信
          之情況，爰採認其警詢時之證述。
        (2)佐以被害人許鑫欣自95年3 月29日15時許起約3 日之
          久之時間均處於被告楊建源等人之跟隨，而其雖曾一
          度返家，惟係返家拿取土地所有權狀，且仍在被告楊
          建源之跟隨下往返，直至書立委託被告蔡啟偉處理土
          地之委託書後，始得離開被告楊建源等人之客觀事實
          等情狀，足認被害人證述其係遭剝奪行動自由強制書
          立委託書、本票等，均屬實情。
    (四)認定事實之結論：
      綜上本段所述，本件事證已明，被告郭永和、林俊文、楊
      建源、蔡啟偉、陳勝燻、彭興智等人上揭犯行均堪認定。
    (五)其他說明：
      公訴意旨另指：95年5 月25日13時30分許，為警在新竹市
      ○○街00巷00號彭興智之住處搜索後，扣得郭永和等人所
      使用之討債工具木棍4 支、鋁棒1 支、掃刀1 支、開山刀
      1 支等器械。訊之被告彭興智、郭永和、林俊文、楊建源
      、陳勝燻、蔡啟偉等人均否認為其等所有等語。經查，被
      告彭興智辯稱查獲上揭器械之處即新竹市○○街00巷00
      號，並非其專有之住所，而係花店老闆蔡榮宗所有，上開
      處所尚作為花店其他員工之宿舍；不知上開器械係何人所
      有等語。審之被告彭興智及其家人之2 處住所：同市○○
      路0 段000 巷00弄0 號1 樓及同巷、弄5 之2 號2 樓等2
      處所，均經警搜索而無所獲之事實，堪認上開器械非被告
      彭興智、郭永和、林俊文、楊建源、陳勝燻、蔡啟偉等人
      所有。
己、犯罪事實(6)部分
    (一)被告之陳述：
      被告郭永和、林俊文均否認有上揭犯行。被告郭永和辯稱
      ：彭盛水是自己去賽鴿協會，一時情急才拿椅子砸他，賣
      車是他自己跟車行談等語。被告林俊文則辯稱: 只有載郭
      永和到大通苑賽鴿協會就走了等語。
    (二)供本件調查之證據：
      1.證據能力爭議：
        被告郭永和等人之辯護人就公訴人所舉之證據主張：
        有關被告郭永和、林俊文於警詢之供述，均認為無證據
        能力。
      2.證據能力爭議之判斷：
        被告郭永和、林俊文於警詢時陳述，各就其對自己所涉
        事實之部分，不在刑事訴訟法第159 條第1 項排除之列
        ，均得作為本件之證據；而上開各被告於警詢所述，就
        其他共同被告部分，則依上揭同條項之規定，均不作為
        證據。
      3.證據爭議判斷之結論：
        承上所述，本件採為證據者為：
        檢方證據：
        (1)證人：彭盛水（與警詢、偵訊併為審酌）、賴寶珠、
          黃榮松。
        (2)書證：苑裡李綜合醫院診斷證明書影本1紙、汽車買
          賣合約書影本 1紙。
        (3)物證：被害人受傷之照片 3幀。
        (4)被告郭永和、林俊文之供述。
        辯方證據：
        (5)證人：賴寶珠、黃榮松、詹振宗、彭明沂、陳宏州、
          詹桐坤。
    (三)斟酌證據認定事實：
      1.不爭執部分：
        事實六所載賭債之糾紛、被告郭永和持椅子丟擲彭盛水
        及賣車還款之事實，業經被告供述在卷，核與證人即被
        害人彭盛水、賴寶珠就此部分指述情節相符，且有汽車
        買賣合約書影本1 紙，在卷可佐，此部分客觀事實，堪
        予先行認定。
      2.就爭點部分之判斷：
        (1)就事實六所示被告郭永和、林俊文等人以人多勢眾之
          方式強制彭盛水到「大通苑賽鴿協會」、被告郭永和
          以對彭盛水以丟擲椅子之方式強制彭盛水出售自用小
          客車之犯行，證人即被害人許彭盛水審理中雖證述甚
          詳，且客觀情節已經認定如上述，且參以被害人彭盛
          水係於深夜出售其所有汽車之情狀，彰顯被害人係屬
          受被告所迫而為，足見上開證述與實情相符，可採為
          認定事實之依據。又被害人雖於審理中證稱：是誰帶
          其至「大通苑賽鴿協會」一事忘記了等語，此部分與
          其於警詢中指明郭永和、林俊文等人之情節，互不相
          符，審之證人即被害人彭盛水於警詢時向警陳稱：我
          不想惹麻煩了等語，足認被害人對於被告心存畏懼，
          而於本院審理時，因被告在庭當場聽聞，被害人內心
          受有巨大之壓力堪以理解，反之，其於警詢時之初供
          ，並無被告等人在場，顯具有此特別可信之情況，爰
          採認其警詢時之證述，而認被告郭永和、林俊文均參
          與脅迫被害人至「大通苑賽鴿協會」之犯行。
        (2)佐以被害人彭盛水係於23時許之深夜出售其自用小客
          車之客觀情況，其出售自用小客車係受暴力脅迫所為
          一節，亦堪認定。
    (四)認定事實之結論：
      綜上本段所述，本件事證已明，被告郭永和、林俊文上揭
      犯行均堪認定。
庚、犯罪事實(7)部分
    (一)被告之陳述：
      被告鄭志峰就恐嚇之犯行坦承不諱，惟否認其持有之槍枝
      具有殺傷力，辯稱朝天花板射擊的非子彈，而是瓦斯槍的
      彈珠；照片所顯示天花板之孔洞不是我射穿的等語。
    (二)供本件調查之證據：
      1.證據能力爭議：
        (1)被告郭永和等人之辯護人就公訴人所舉之證據主張：
          有關證人鄭金腰於警詢、調查站之陳述，均認為無證
          據能力。
        (2)被告鄭志峰之通聯記錄，無證據能力。
      2.證據能力爭議之判斷：
        (2)證人鄭金腰於警詢、調查站之陳述，依上揭同條項之
          規定，固不得單獨作為證據；惟鄭金腰於警詢中所述
          與審判所述不符（詳後述），仍依同法第159 條之2
          規定，就其警詢及審理中之證述，於斟酌其可信性之
          特別情況下，而予以一併審酌，作為認定事實之依據
          。
        (3)鄭志峰之通聯記錄係屬書證，其取得並無不法，自得
          作為證據。
      3.證據爭議判斷之結論：
        承上所述，本件採為證據者為：
        檢方證據：
        (1)證人：鄭金腰（含於調查站之詢問、警詢）何孟宗等
          2 人。
        (2)書證：鄭志峰通聯記錄1 份1、鑑定報告書1 份。
        (3)物證：現場照片10幀。
        (4)被告鄭志峰於警詢、偵訊中之陳述。
        辯方證據：
        (5)證人：鄭金腰。
        (6)被告庭呈之槍枝1 支及塑膠彈數顆。
    (三)斟酌證據認定事實：
      1.不爭執部分：
        被告鄭志峰確實有於事實七所示之時地以自己持有之槍
        枝指向被害人鄭金腰，隨後並朝「喬弘KTV 」天花板射
        擊1 發子彈之方式恐嚇鄭金腰一節，已經被告坦承，核
        與被害人鄭金腰就此部分指述之情節相符，且有顯示現
        場天花板受子彈擊穿之彈孔之照片在卷可稽，此部分客
        觀情節已堪行認定。
      2.就爭點部分之判斷：
        (1)被告鄭志峰所持槍枝、子彈有無殺傷力：
          被告自承持該槍朝「喬弘KTV 」天花板射擊1 發子彈
          等語，而證人即兼被害人之目擊證人鄭金腰於審理中
          明確證稱：照片所顯示天花板之孔洞即是被告槍枝射
          擊之痕跡；天花板係三合板（木材）之材質等語。依
          此，則三合板材質之天花板經被告所持有之槍枝射擊
          後遺留1 個孔洞如照片所示堪予認定。又經本院細審
          照片所顯示之上開孔洞，已遭子彈以斜角（非立於正
          下方以直角方向向正上方射擊）方向穿透，形成長橢
          圓形之形狀，而孔洞之周圍並無伴隨長條形之裂痕，
          顯見子彈係於瞬間斜向穿透三合板材質之天花板，其
          斜向射擊而穿透，比之立於天花板正下方以垂直方向
          直上射擊而穿透，則本件之斜向穿透顯需要更強之動
          能始能穿透。準此，以被告所持之槍枝填裝被告所持
          有之子彈而射擊，既能斜向穿透三合板材質之天花板
          ，若朝人體射擊，自足以將子彈穿入人體內部，而造
          成人員死傷之情況，據此，被告犯案所用之槍、彈雖
          未經扣案、鑑定（被告自行庭呈之槍、彈，均非本件
          犯案之槍、彈，詳後述），本院仍依上述客觀情況，
          認定被告所持有供本件犯案所用之槍、彈，均具有殺
          傷力。
        (2)被告自行庭呈之槍、彈，是否係本件犯案所用之槍彈
          ：查被告上開庭呈之槍枝1 支，經鑑定結果，認係仿
          轉輪手槍外型製造之空氣手槍，以填充氣體為發射動
          力，經實際試射，其動能甚微，認不具殺傷力等語，
          顯見上揭槍枝非被告於本案中所持之槍枝。又被告庭
          呈之塑膠彈數顆，係屬細小圓球型態，材質甚輕，而
          動能係質量與速度相乘之結果，該批塑膠彈之材質既
          甚輕，則以之為子彈，顯無法得出足以穿透三合板材
          質之天花板，更何況本件係斜向射擊而穿透，故被告
          自行庭呈之塑膠彈亦非被告本案中所持之子彈。
        (3)被告於本案所持有並以之射擊天花板之槍枝究係何種
          槍枝：按被告於本件中所持用之槍枝未經扣案，且經
          警搜索無著，復經被告宣稱已經於事後丟入海裏等語
          ，惟經證人鄭金腰證述明確係屬手槍之外型等語，又
          其具有殺傷力，爰從最有利於被告之認定，認其非屬
          屬槍砲彈藥刀械管制條例第8 條第1 項所指之制式手
          槍，而係屬同例第8 條第1 項所指之槍枝。
    (四)認定事實之結論：
      綜上本段所述，本件事證已明，被告鄭志峰上揭犯行均堪
      認定。
二、論罪科刑及沒收：
    (一)比較新舊法：
      刑法於94年2 月2 日修正公布，並於95年7 月1 日施行，
      而被告本件行為係於92年間所為，上揭被告12人行為後有
      關連續犯、牽連犯、及累犯之相關法律規定已有所修改，
      自應比較相關新舊法之規定，比較結果：
      1.被告郭永和、邱建德、楊建源、彭興智、郭文義、陳勝
        燻、蔡啟偉、林祐聖、吳英豪、王德槐等10人以適用牽
        連犯之規定為較有利，爰均依刑法第2 條第1 項前段規
        定，適用行為時法。
      2.被告林俊文部分，易服勞役之折算標準雖以新法較為有
        利，惟於事實五、六部分，則均以適用牽連犯之規定較
        為有利，而牽連犯係罪數問題，其利益關係重於僅屬易
        服勞役計算標準之利益，爰均依刑法第2 條第1 項前段
        規定，均適用行為時法。
      3.被告鄭志峰部分，易服勞役之折算標準以新法較為有利
        ，爰依刑法第2 條第1 項後段規定，適用裁判時法即現
        行刑法。
    (二)各被告之罪名、刑之加減、量刑及沒收：
    1.被告郭永和部分：
      (1)罪名：
        事實一部分：犯刑法第268 條圖利供給賭博場所罪。
        事實二部分：犯刑法第304 條第1 項強制罪（對李淑
          萍部分）、第302 條第1 項剝奪他人行動自由罪（對
          張祈賢部分）、第305 條恐嚇危害安全罪（對張祈賢
          毆打未成傷、出示汽油部分）。其中對李淑萍犯強制
          罪部分公訴意旨認係犯同法第346 條第3 項、第1項
          之恐嚇取財未遂罪，尚有未洽，起訴法條應予變更。
        事實三部分：犯刑法第346 條第3 項、第1 項恐嚇取
          財未遂罪。
          又對鄭名宏第2 次毆打部分，公訴意旨認係犯同法第
          278 條第3 項、第1 項之重傷未遂罪，尚有未洽詳如
          前述，本院認所為係犯同法第277 條第1項 之傷害罪
          ，起訴法條應予變更；又上開傷害部分並未經告訴，
          而就形式上觀之，此傷害犯行係為對同一被害人恐嚇
          取財之手段，彼此有手段、目的之牽連關係，自應以
          同一裁判處理之，爰不另為不受理之諭知。
        事實五部分：犯刑法第304 條第1 項強制罪、第302
          條第1 項剝奪他人行動自由罪。其中犯強制罪部分公
          訴意旨認係犯同法第346 條第3 項、第1 項之恐嚇取
          財未遂罪，尚有未洽，起訴法條應予變更。
        事實六部分：犯刑法第304 條第1 項強制罪。公訴意
          旨認係犯同法第346 條第3 項、第1 項之恐嚇取財未
          遂罪，尚有未洽，起訴法條應予變更。
      (2)罪數及加減刑：
        事實二部分，係以犯恐嚇危害安全罪為手段，達成犯
          剝奪他人行動自由罪之目的，應論以牽連犯，從剝奪
          他人行動自由罪一罪處斷。
        事實三部分，被告已著手於恐嚇取財犯罪行為之實行
          而不遂，為未遂犯，此部分依刑法第26條規定減輕其
          刑。
        事實五部分，係以犯剝奪他人行動自由罪為手段，以
          達成犯強制罪之目的，應論以牽連犯，從剝奪他人行
          動自由罪一罪處斷。
        其餘各罪，係對不同之被害人各依其情況，於不同之
          時地各別起意所為，均應予分論併罰。
        以上各罪均與各事實所述之共同行為人有意思聯絡或
          行為分擔，均應各與前揭事實所述之共同行為人論以
          共同正犯。
        結論：被告郭永和所犯之罪為：
          圖利供給賭博場所罪（事實一）
          強制罪（事實二）
          剝奪他人行動自由罪（事實二）
          恐嚇取財未遂罪（事實三）
          剝奪他人行動自由罪（事實五）
          強制罪（事實六）
          以上共計6 罪。
      (3)量刑：審酌被告郭永和係犯行之主導人，及其犯行分別
        致被害人及其家人受到身心兩方面之創傷等情，分別量
        處如主文所示之刑，並定其應執行之刑。
    2.被告林俊文部分：
      (1)罪名：
        事實三部分：犯刑法第346 條第3 項、第1 項恐嚇取
          財未遂罪。又對鄭名宏第2 次毆打部分，公訴意旨認
          係犯同法第278 條第3 項、第1 項之重傷未遂罪，尚
          有未洽詳如前述，本院認所為係犯同法第277 條第1
          項之傷害罪，起訴法條應予變更；又被害人並未就傷
          害部分告訴，而就形式上觀之，此傷害犯行係為對同
          一被害人恐嚇取財之手段，彼此有手段、目的之牽連
          關係，自應以同一裁判處理之，爰不另為不受理之諭
          知。
        事實四部分：犯槍砲彈藥刀械管制條例第7 條第4 項
          未經許可持有手槍罪。
        事實五部分：犯刑法第304 條第1 項強制罪、第302
          條第1 項剝奪他人行動自由罪。其中犯強制罪部分公
          訴意旨認係犯同法第346 條第3 項、第1 項之恐嚇取
          財未遂罪，尚有未洽，起訴法條應予變更。
        事實六部分：犯刑法第304 條第1 項強制罪。公訴意
          旨認係犯同法第346 條第3 項、第1 項之恐嚇取財未
          遂罪，尚有未洽，起訴法條應予變更。
      (2)罪數及加減刑：
        事實三部分，被告已著手於恐嚇取財犯罪行為之實行
          而不遂，為未遂犯，此部分依刑法第26條規定減輕其
          刑。
        事實五部分，係以犯剝奪他人行動自由罪為手段，以
          達成犯強制罪之目的，應論以牽連犯，從剝奪他人行
          動自由罪一罪處斷。
        其餘各罪，係對不同之被害人各依其情況，於不同之
          時地各別起意所為，均應予分論併罰。
        以上各罪均與各事實所述之共同行為人有意思聯絡或
          行為分擔，均應各與前揭事實所述之共同行為人論以
          共同正犯。
        結論：被告林俊文所犯之罪為：
          刑法第346 條第3 項、第1 項恐嚇取財未遂罪（事實
          三）。
          槍砲彈藥刀械管制條例第7 條第4 項未經許可持有手
          槍罪（事實四）。
          刑法第302條第1項剝奪他人行動自由罪（事實五）。
          刑法第304 條第1 項強制罪（事實六）。
          以上共計4罪。
      (3)量刑：審酌被告林俊文參與犯行之程度，及其犯行分別
        致被害人及其家人受到身心兩方面之創傷等情，分別量
        處如主文所示之刑，及易服勞役之折算標準。並定其應
        執行之刑。
      (4)沒收：扣案之具有殺傷力之手槍1 支，屬違禁物，應依
        刑法第38條第1 項第1 款之規定宣告沒收。
    3.被告邱建德、郭文義2人部分：
      (1)罪名：
        所為事實三部分：均犯刑法第346 條第3 項、第1 項
          恐嚇取財未遂罪。又對鄭名宏第2 次毆打部分，公訴
          意旨認係犯同法第278 條第3 項、第1 項之重傷未遂
          罪，尚有未洽詳如前述，本院認所為係犯同法第277
          條第1 項之傷害罪，起訴法條應予變更；又被害人並
          未就傷害部分告訴，又就形式上觀之，此傷害犯行係
          為對同一被害人恐嚇取財之手段，彼此有手段、目的
          之牽連關係，自應以同一裁判處理之，爰不另為不受
          理之諭知。
      (2)罪數及加減刑：
        事實三部分，被告已著手於恐嚇取財犯罪行為之實行
          而不遂，為未遂犯，此部分依刑法第26條規定減輕其
          刑。
        事實三所述之共同行為人間有意思聯絡、行為分擔，
          均應論以共同正犯。
        結論：被告邱建德、郭文義所犯之罪均為：
          刑法第346 條第3 項、第1 項之恐嚇取財未遂罪（事
          實三）。
      (3)量刑：分別審酌被告邱建德、郭文義參與犯行之程度，
        及其犯行分別致被害人及其家人受到身心兩方面之創傷
        等情，分別量處如主文所示之刑。
    4.被告楊建源、蔡啟偉、陳勝燻、彭興智部分：
      (1)罪名：
        所為事實五部分：均犯刑法第304 條第1 項強制罪、
          第302 條第1 項剝奪他人行動自由罪。其中犯強制罪
          部分公訴意旨認係犯同法第346 條第3 項、第1 項之
          恐嚇取財未遂罪，尚有未洽，起訴法條應予變更。
      (2)罪數及加減刑：
        事實五部分，係以犯剝奪他人行動自由罪為手段，以
          達成犯強制罪之目的，應論以牽連犯，從剝奪他人行
          動自由罪一罪處斷。
        以上被告4 人與被告郭永和就此部分事實有意思聯絡
          或行為分擔，均應論以共同正犯。
        罪數之結論：被告楊建源、蔡啟偉、陳勝燻、彭興智
          所犯之罪均為刑法第302 條第1 項之剝奪他人行動自
          由罪（事實五）。
        被告楊建源曾犯傷害致死罪，經最高法院判處有期徒
          刑7 年確定，並於94年11月22日假釋期滿執行完畢，
          有高等法院被告楊建源前案紀錄表在卷可稽，其受有
          期徒刑執行完畢後，五年以內再犯本件有期徒刑以上
          之罪，為累犯，應依刑法第47條規定加重其刑。
      (3)量刑：分別審酌被告楊建源、蔡啟偉、陳勝燻、彭興智
        參與犯行之程度，及其犯行分別致被害人及其家人受到
        身心兩方面之創傷，及被告楊建源係屬累犯等情，分別
        量處如主文所示之刑。
    5.被告林祐聖部分：
      (1)罪名：
        所為事實二部分：犯刑法第304 條第1 項強制罪（對
          李淑萍部分）、第302 條第1 項剝奪他人行動自由罪
          （對張祈賢部分）、第305 條恐嚇危害安全罪（對張
          祈賢毆打未成傷、出示汽油部分）。其中對李淑萍犯
          強制罪部分公訴意旨認係犯同法第346 條第3 項、第
          1 項之恐嚇取財未遂罪，尚有未洽，起訴法條應予變
          更。
      (2)罪數及加減刑：
        事實二部分，係以犯恐嚇危害安全罪為手段，達成犯
          剝奪他人行動自由罪之目的，應論以牽連犯，從剝奪
          他人行動自由罪一罪處斷。
        上揭強制罪、剝奪他人行動自由罪等二罪，係對不同
          之被害人，各別起意所為，所犯係不同罪名，應予分
          論併罰。
        被告林祐聖就本犯行，與被告郭永和、林俊文、王德
          槐、吳英豪間有意思聯絡、行為分擔，均應論以共同
          正犯。
        結論：被告林祐聖所犯之罪為：
          刑法第304 條第1 項之強制罪（事實二）。
          刑法第302 條第1 項剝奪他人行動自由罪（事實二）
          。
          以上共計2 罪。
      (3)量刑：審酌被告林祐聖參與犯行之程度，及其犯行分別
        致被害人及其家人受到身心兩方面之創傷等情，分別量
        處如主文所示之刑，並定其應執行之刑。
    6.被告王德槐、吳英豪2人部分
      (1)罪名：
        事實二部分（對張祈賢部分）：犯刑法第302 條第1
          項剝奪他人行動自由罪、第305 條恐嚇危害安全罪。
          （並未對李淑萍犯罪，詳如前述）
      (2)罪數：
        事實二部分，係以犯恐嚇危害安全罪為手段，達成犯
          剝奪他人行動自由罪之目的，應論以牽連犯，從剝奪
          他人行動自由罪一罪處斷。
        被告王德槐、吳英豪就本犯行，與被告郭永和、林俊
          文、林祐聖間有意思聯絡、行為分擔，均應論以共同
          正犯。
        結論：被告王德槐、吳英豪所犯之罪均為：
          刑法第302 條第1 項剝奪他人行動自由罪（事實二）
          。
      (3)量刑：分別審酌被告王德槐、吳英豪參與犯行之程度，
        及其犯行分別致被害人及其家人受到身心兩方面之創傷
        等情，分別量處如主文所示之刑。
    7.被告鄭志峰部分：
      (1)罪名：
        事實七部分：犯槍砲彈藥刀械管制條例第8 條第4 項
          未經許可持有可發射子彈具有殺傷力之改造手槍罪、
          同條例第12條第4 項未經許可持有具有殺傷力之子彈
          罪，刑法第305 條恐嚇危害安全罪。
      (2)罪數：
        被告以同一持有行為而觸犯未經許可持有可發射子彈
          具有殺傷力之改造手槍罪罪與未經許可持有具有殺傷
          力之子彈罪二罪名，屬想像競合，應從較重之未經許
          可持有可發射子彈具有殺傷力之改造手槍一罪處斷。
        被告所犯未經許可持有可發射子彈具有殺傷力之改造
          手槍罪與恐嚇危害安全罪，犯意各別，罪名不同，應
          分論併罰。
        結論：被告鄭志峰所犯之罪為：
          槍砲彈藥刀械管制條例第8 條第4 項未經許可持有可
          發射子彈具有殺傷力之改造手槍罪。
          刑法第305 條恐嚇危害安全罪。
          以上共計2 罪。
      (3)量刑：審酌被告鄭志峰於公眾得出入之場所公然開槍射
        擊之情狀，其犯行致被害人所受之心理上危害等情，分
        別量處如主文所示之刑，及易服勞役之折算標準。並定
        其應執行之刑。
      (4)關於沒收：被告所持有之改造手槍1 支，經被告陳明已
        於事後丟棄，又經搜索無著，顯已無從尋回，為免執行
        上之困難，爰不予宣告沒收；子彈1 顆已經被告擊發，
        亦不予宣告沒收，併予敘明。
貳、認定無罪名部分
甲、違反組織犯罪防制條例部分：
  一、公訴意旨另指：被告郭永和自民國92年間起，即以位在苗
      栗苑裡鎮○○路000 號之居所，與同夥以共稱「辦公室」
      為聚點，在苗栗縣苑裡鎮、通霄鎮地區吸收林俊文、邱建
      德、鄭志峰、郭文義、林祐聖、王德槐及其餘姓名年籍不
      詳之男子約十餘人，結合新竹地區以楊建源為首，吸收彭
      興智、陳勝燻、蔡啟偉等人，以設於新竹市○○路000 號
      之「益成租賃公司」為聚點，參與下列各次有3 人以上，
      具有集團性、暴力脅迫性，及常習性之暴力討債集團，並
      由郭永和主持該組織，操縱幫眾為上述事實一至事實七之
      犯行。因認被告郭永和涉犯組織犯罪防制條例第3 條第1
      項前段之主持犯罪組織罪嫌；被告林俊文、邱建德、楊建
      源、鄭志峰、彭興智、郭文義、陳勝燻、蔡啟偉、林祐聖
      、王德槐等10人涉犯同條項後段之參與犯罪組織罪嫌。
  二、按組織犯罪防制條例所稱犯罪組織，係指三人以上，有內
      部管理結構，以犯罪為宗旨或以其成員從事犯罪活動，具
      有集團性、常習性及脅迫性或暴力性之組織，同條例第2
      條定有明文。依上開規定，犯罪組織必需有其內部管理結
      構始足當之。訊之各被告均否認有主持或參與犯罪組織等
      情。本件公訴人提出
      (一)人證：1.證人鄭名宏、張祈賢、李淑萍、許鑫欣、B1等
        ，證明被告等係同夥經常為犯罪行為之組織成員。2.證
        人張寶祥：證明楊建源、林俊文、郭文義等人均係被告
        郭永和之「小弟」。
      (二)書證：被告郭永和、林俊文、邱建德、鄭志峰、楊建源
        、彭興智、郭文義、蔡哲維等人之通聯紀錄乙宗：證明
        被告等於通聯中多次談論犯罪行為，為同夥犯罪組織之
        事實。
      (三)物證：1.被告郭永和行動電話1 支、被告林俊文行動電
        話1 支、被告鄭志峰行動電話2 支、被告彭興智行動電
        話1 支：證明通聯紀錄內容為渠等通聯之事實。2.扣案
        木棍4 支、鋁棒1 支、掃刀1 把、開山刀2 把：證明渠
        等係暴力討債集團之事實。
     經查：
     (一)證人鄭名宏、張祈賢、李淑萍、許鑫欣及秘密證人Ｂ１
       等人，固分別證稱遭受被告郭永和、林俊文、邱建德、
       楊建源、彭興智、郭文義、陳勝燻、蔡啟偉、林祐聖、
       王德槐等人以強暴方式對之為事實一、二、三、五、六
       所示之侵犯等情，惟於各次犯行中，其行為人僅有部分
       相同，尚難據此認定上開被告中有形成一個明顯內部管
       理結構之組織；又張寶祥到庭證稱被告郭永和及其他人
       經常一起泡茶，而彼此間有「大哥」、「小弟」之稱呼
       只是年紀大小的一般稱呼等語，是以，依張寶祥之上開
       證述亦難認定彼此間有內部管理結構之上下屬關係。
     (二)被告郭永和、林俊文、邱建德、鄭志峰、楊建源、彭興
       智、郭文義、蔡哲維等人之通聯紀錄，固能證明彼此間
       商談簽賭、及對許鑫欣索賭債之上揭經論罪之犯行，及
       彼此常到被告郭永和位於苑裡鎮○○路000 號之居所出
       入出入之事實，惟尚不能確認彼此間有何明顯內部管理
       結構之關係。
     (三)扣案之行動電話手機僅能證明上開彼此通話之事實；又
       扣案之木棍4 支、鋁棒1 支、掃刀1 把、開山刀2 把均
       非扣自郭永和上開苑裡鎮○○路000 號之居所，且未於
       前揭事實一、二、三、五、六之犯行中持為犯罪工具，
       又難認定係被告彭興智所持有，亦不能據此認定被告間
       有成立犯罪組織。
     (四)綜上所述，本院認上揭被告等人固有如事實一至事實七
       之犯行分別論罪科刑如上述，惟尚不能確認彼此間成立
       具有內部管理結構之犯罪組織。
  三、結論：被告郭永和、林俊文、邱建德、楊建源、鄭志峰、
      彭興智、郭文義、陳勝燻、蔡啟偉、林祐聖、王德槐等人
      就其被訴違反組織犯罪條例部分，均應為無罪之諭知。
乙、被告邱建德、林俊文被訴事實二部分：
  一、公訴意旨另以：被告邱建德、林俊文參與事實二之犯行，
      應論以如事實二所示犯行之共同正犯等情。
  二、訊之被告邱建德、林俊文均否認此部分犯行，辯稱沒有參
      與等語。經查，事實二之被害人李淑萍、張祈賢分別陳稱
      於被害人過程中，均未見到被告邱建德、林俊文在場等語
      ，爰認被告2人辯解屬實，自應諭知無罪之判決。
本判決所適用之法律：
一、應刑事訴訟法第299 條第1 項前段、第300 條、301 條第1
    項。
二、槍砲彈藥刀械管制條例第7 條第4 項、第8 條第4 項、第12
    條第4 項。
三、刑法第11條、第2 條第1 項、第26條、第28條、第42條、第
    51 條 第5 款、第10款、第268 條、第302 條第1 項、第
    304 條第1 項、第305 條、第346 條第1 項、修正前刑法第
    42條、第47條、第55條、第38條第1 項第1 款。
四、修正前罰金罰鍰提高標準條例第2 條。
本案經檢察官李基彰到庭執行職務。
中    華    民    國    96    年    1     月    30   日
                  刑事第二庭    審判長法  官  楊清益
                                      法  官  張珈禎
                                      法  官  吳國聖
以上正本證明與原本無異。
如不服本判決，應於判決送達後10日內向本院提出上訴狀（應抄
附繕本）。告訴人或被害人如對於本判決不服者，應具備理由請
求檢察官上訴，其上訴期間之計算係以檢察官收受判決正本之日
期為準。
                                      書記官  陳建分
中    華    民    國    96    年    1     月    30    日
附錄本判決論罪科刑法條：
槍砲彈藥刀械管制條例第7條：
未經許可，製造、販賣或運輸火砲、肩射武器、機關槍、衝鋒槍
、卡柄槍、自動步槍、普通步槍、馬槍、手槍或各類砲彈、炸彈
、爆裂物者，處死刑、無期徒刑或七年以上有期徒刑；處徒刑者
，併科新台幣三千萬元以下罰金。
未經許可，轉讓、出租或出借前項所列槍砲、彈藥者，處無期徒
刑或五年以上有期徒刑，併科新台幣一千萬元以下罰金。
意圖供自己或他人犯罪之用，而犯前二項之罪者，處死刑或無期
徒刑；處徒刑者，併科新台幣五千萬元以下罰金。
未經許可，持有、寄藏或意圖販賣而陳列第一項所列槍砲、彈藥
者，處五年以上有期徒刑，併科新台幣一千萬元以下罰金。
第一項至第三項之未遂犯罰之。
槍砲彈藥刀械管制條例第8條：
未經許可，製造、販賣或運輸鋼筆槍、瓦斯槍、麻醉槍、獵槍、
空氣槍或第四條第一項第一款所定其他可發射金屬或子彈具有殺
傷力之各式槍砲者，處無期徒刑或五年以上有期徒刑，併科新臺
幣一千萬元以下罰金。
未經許可，轉讓、出租或出借前項所列槍枝者，處五年以上有期
徒刑，併科新臺幣一千萬元以下罰金。
意圖供自己或他人犯罪之用，而犯前二項之罪者，處無期徒刑或
七年以上有期徒刑，併科新臺幣一千萬元以下罰金。
未經許可，持有、寄藏或意圖販賣而陳列第一項所列槍枝者，處
三年以上十年以下有期徒刑，併科新臺幣七百萬元以下罰金。
第一項至第三項之未遂犯罰之。
槍砲彈藥刀械管制條例第12條：
未經許可，製造、販賣或運輸子彈者，處一年以上七年以下有期
徒刑，併科新台幣五百萬元以下罰金。
未經許可，轉讓、出租或出借子彈者，處六月以上五年以下有期
徒刑，併科新台幣三百萬元以下罰金。
意圖供自己或他人犯罪之用，而犯前二項之罪者，處三年以上十
年以下有期徒刑，併科新台幣七百萬元以下罰金。
未經許可，持有、寄藏或意圖販賣而陳列子彈者，處五年以下有
期徒刑，併科新台幣三百萬元以下罰金。
第一項至第三項之未遂犯罰之。
刑法第268條：
意圖營利，供給賭博場所或聚眾賭博者，處 3年以下有期徒刑，
得併科3千元以下罰金。
刑法第302條：
私行拘禁或以其他非法方法，剝奪人之行動自由者，處 5年以下
有期徒刑、拘役或 3 百元以下罰金。
因而致人於死者，處無期徒刑或 7年以上有期徒刑，致重傷者，
處3年以上十年以下有期徒刑。
第 1 項之未遂犯罰之。
刑法第304條
以強暴、脅迫使人行無義務之事或妨害人行使權利者，處3 年以
下有期徒刑、拘役或3 百元以下罰金。
前項之未遂犯罰之。
刑法第305條：
以加害生命、身體、自由、名譽、財產之事，恐嚇他人致生危害
於安全者，處2 年以下有期徒刑、拘役或3 百元以下罰金。
槍砲彈藥刀械管制條例第12條第4項
未經許可，持有、寄藏或意圖販賣而陳列子彈者，處 5 年以下有
期徒刑，併科新台幣300 萬元以下罰金。
刑法第346條：
意圖為自己或第三人不法之所有，以恐嚇使人將本人或第三人之
物交付者，處 6月以上5年以下有期徒刑，得併科1千元以下罰金
。
以前項方法得財產上不法之利益，或使第三人得之者，亦同。
前二項之未遂犯罰之。